【裁判字號】    90,交上易,274
【裁判日期】    900928
【裁判案由】    公共危險等
【裁判全文】
台灣高等法院交通事件判決                        九十年度交上易字第二七四號
    上  訴  人
    即  被  告  乙○○
右上訴人因公共危險案件，不服台灣桃園地方法院九十年度交易字第二二０號，中華
民國九十年六月一日第一審判決（起訴案號：台灣桃園地方法院檢察署九十年度偵字
第五一九二號），提起上訴，本院判決如左：
	主  文
原判決撤銷。
乙○○服用酒類，不能安全駕駛動力交通工具而駕駛，處有期徒刑肆月，如易科罰金
，以參佰元折算壹日；又因過失傷害人，處有期徒刑陸月，如易科罰金，以參佰元折
算壹日。應執行有期徒刑玖月，如易科罰金，以參佰元折算壹日。
   	事  實
一、乙○○於民國 (下同）九十年三月二十二日十八時三十分許，在桃園縣蘆竹鄉與
    朋友飲酒，量達不能安全駕駛動力交通工具之地步。其明知已不勝酒力無法為安
    全駕駛，竟仍自行駕駛車牌號碼ＫＴ─七五九○號自用小客車，沿桃園縣桃園市
    ○○路往三民路方向行駛，於同日二十一時五十分許，途經三民路三段六十五之
    一號前時，本應注意車前狀況，隨時採取必要之安全措施，及應遵行車道內行駛
    ，不得駛入劃有分向限制線之來車車道內。且飲酒後吐氣所含酒精成份超過每公
    升零點二五毫克以上者不得駕車，而依當情況，並無不能注意情事，竟疏未注意
    ，而於酒後不勝酒力時，仍貿然駕駛上述自小客車，致失控逆向駛入對向車道，
    正面撞擊對向車道內由丁○○騎乘，後載甲○○之車牌號碼ＩＪＷ─八三五號重
    型機車，使丁○○、甲○○二人人車倒地，丁○○因而受有腹部鈍挫傷併小腸破
    裂、右側股骨及腓骨骨折、右側小腿壓裂傷、臉部撕裂傷等之傷害，及甲○○因
    而受有頭部外傷、臉及四肢多處擦傷等之傷害。並於當日二十二時十八分許仍測
    得酒後吐氣所含酒精濃度為每公升一．０三毫克。乙○○肇事後即留在現場，待
    警員丙○○到場處理時當場承認為肇事人，進而接受裁判。
二、案經被害人丁○○、甲○○訴由桃園縣警察局桃園分局報請台灣桃園地方法院檢
    察署檢察官偵查起訴。
	   理  由
一、訊據被告乙○○對於右揭犯罪事實供承不諱，核與被害人丁○○、甲○○指述之
    情節相符，並有警製之道路交通事故報告表、酒精測試單各一紙、診斷證明書二
    紙、及現場照片三幀附卷可稽。而從被告酒精濃度測試表之測試結果可知，被告
    肇事後，其吐氣所含酒精濃度測試高達每公升一．０三毫克，又係因失控致逆向
    駛入對向車道等情觀察，顯見被告業因酒精催化所引起之生理反應，確已影響其
    無法正常辨識車前狀況及操控汽車機械，而達不能安全駕駛動力交通工具之程度
    ，洵堪認定。按汽車行駛時，駕駛人應注意車前狀況，隨時採取必要之安全措施
    ；在劃有分向限制線之道路，不得駛入對向車道內；又汽車駕駛人飲酒後吐氣所
    含酒精成份超過每公升０．二五毫克以上者，不得駕車，道路交通安全規則第九
    十四條第三款、第九十七條第二款、第一百一十四條第二款分別定有明文。被告
    既為汽車駕駕人，自應遵守上開規定。而依當時：天候為晴、道路無障礙物，並
    無不能注意情事。詎被告竟貿然於酒醉後駕車，並疏未注意車前狀況，駛入劃有
    分向限制線之對向車道內，致肇本件車禍，使被害人丁○○、甲○○二人受傷，
    其有過失甚明。又被告之過失行為與被害人等之傷害間，有相當因果關係。是本
    件事證明確，被告犯行洵堪認定。
二、核被告所為，係犯刑法第一百八十五條之三之不能安全駕駛動力交通工具罪、第
    二百八十四條第一項前段之過失傷害罪。其以一過失傷害行為致被害人丁○○、
    甲○○等二人受傷，係一行為觸犯數罪名，為想像競合犯，應依刑法第五十五條
    前段規定，從一重處斷。又被告酒醉駕車肇事致被害人丁○○、甲○○受傷，應
    依道路交通管理處罰條例第八十六條第一項規定，就前開過失傷害罪部分加重其
    刑。另被告肇事後即留在現場，待警員丙○○到場處理時當場承認為肇事人，進
    而接受裁判，已據證人丙○○於本院調查時到庭證實，核與自首要件相當，依刑
    法第六十二條規定，應就所犯過失傷害罪部分減輕其刑，並先加後減。被告所犯
    前開二罪間，犯意各別，行為互殊，應分論併罰。原審予以被告論罪科刑，固非
    無見，惟查，被告就所犯過失傷害部分合於自首之要件，原判決未予審酌並依法
    減輕其刑，於法即有未合；又被告所犯服用酒類，不能安全駕駛動力交通工具而
    駕駛罪，法定刑為一年以下有期徒刑、拘役或三萬元以下罰金，原判決宣告量處
    有期徒刑四月，未依刑法第四十一條第一項規定諭知易科罰金之折算標準，亦有
    未合。被告上訴意旨略以其肇事後留於現場，向到場之警員自首，病人予減輕其
    刑，指摘原判決不當，為有理由，應由本院將原判決撤銷改判。爰審酌被告明知
    飲酒後吐氣所含酒精濃度超過每公升０．二五毫克者即不得駕車，仍在酒後吐氣
    所含酒精濃度達一．０三毫克之情形下，貿然駕駛汽車而肇事，其漠視法令，甚
    為明顯，所應負之過失程度甚為嚴重，且迄今未能與被害人達成民事和解及犯後
    態度等一切情狀，分別量處如主文第二項所示之刑，並定其應執行刑及諭知易科
    罰金之折算標準，以資懲儆。
據上論斷，應依刑事訴訟法第三百六十九條第一項前段、第三百六十四條、第二百九
十九條第一項前段，道路交通管理處罰條例第八十六條第一項，刑法第一百八十五條
之三、第二百八十四條第一項前段、第五十五條、第四十一條第一項、第六十二條、
第五十一條第五款，罰金罰鍰提高標準條例第一條前段、第二條，判決如主文。
本案經檢察官王安明到庭執行職務。
中      華      民      國     九十     年      九      月    二十八    日
                              台灣高等法院刑事第七庭
                                  審判長法  官  吳  啟  民
                                        法  官  林  瑞  斌
             法  官  蘇  隆  惠
右正本證明與原本無異。
不得上訴。
                                        書記官  周  素  秋
中      華      民      國     九十     年      九      月    二十八    日
附論罪科刑依據之法條：
刑法第一百八十五條之三：
服用毒品、麻醉藥品、酒類或其他相關之物、不能安全駕駛動力交通工具而駕駛者，
處一年以下有期徒刑、拘役或三萬元以下罰金。
刑法第二百八十四條第一項前段：
因過失傷害人者，處六月以下有期徒刑、拘役或五百元以下罰金。


司法院資訊處製作；財團法人民間司法改革基金會備份。
